Germán Escandón Méndez

Analista de aplicaciones

www.linkedin.com/in/germán-escandón | 3025451274 | german.escandonm@gmail.com | Bogotá.

PROPUESTA VALOR:

Optimizo el rendimiento del área de tecnología, impulsando la automatización de procesos mediante la innovación, la creatividad y la mejora continua. Mi enfoque estratégico en la era digital garantiza soluciones eficientes y seguras que transforman y potencian el negocio.

PERFIL PROFESIONAL:

Profesional en ingeniería de telecomunicaciones con más de siete años de experiencia en el sector privado. Automatización de procesos, aplicaciones Web, infraestructura y arquitectura tecnológica. Conocimientos en metodologías ágiles, APEX, Microsoft Office 365 y programación en Python. Planeación, comunicación efectiva y asertiva, mentalidad de crecimiento.

EXPERIENCIA LABORAL:

Fundación Santa Fe de Bogotá, Mayo de 2023 - Actualmente

Analista de aplicaciones

Funciones:

- Proporcionó soporte integral en los procesos de aplicaciones de tecnología informática, garantizando su óptimo funcionamiento y alineación con los objetivos estratégicos de la organización.
- Gestionó de manera eficiente las aplicaciones CORE y NO CORE, asegurando su óptimo rendimiento y correcta utilización.
- Implementó soluciones de automatización en procesos internos, mejorando la eficiencia organizacional.

Amaris Colombia. Bogotá, Noviembre de 2021 - Mayo de 2023.

Multinacional con base en Suiza dedicada a la consultoría tecnológica y outsourcing.

Consultor

Funciones:

- Brindar soporte integral en todos los aspectos de la Arquitectura tecnológica, asegurando su óptimo funcionamiento.
- Hacer de manera eficiente las herramientas de Office 365, controlando y monitoreando su uso para maximizar la productividad y eficiencia.
- Coordinar los procesos internos utilizando las herramientas de la compañía, garantizando la continuidad operativa y mejorando la eficiencia organizacional.

Grupo CMC Colombia. Bogotá, enero de 2021 - noviembre de 2021.

Multinacional con base en España dedicada a la consultoría de gestión, tecnología y outsourcing. jefe inmediato: Ingeniero Carlos Cadena. Contacto 492 4640.

Soporte Infraestructura

Funciones:

- Realizar soporte integral en todos los aspectos de la infraestructura tecnológica, asegurando su funcionamiento óptimo. objetivos estratégicos.
- Administrar de manera eficiente la infraestructura tecnológica, controlando y monitoreando su uso para maximizar la productividad y eficiencia.
- Actualizar las versiones de los sistemas operativos, utilitarios y servidores, garantizando la continuidad operativa y la seguridad del sistema.

Logros:

- Implementé una capacitación integral sobre ISO27001 y Ciberseguridad para toda la compañía, aumentando la conciencia y mitigando los riesgos asociados a la ingeniería social.
- Automatice los requerimientos utilizando Microsoft Power Apps, logrando notificaciones inmediatas por correo y reduciendo significativamente los tiempos de respuesta en diversas áreas de la compañía.

Bmind Colombia. Bogotá, febrero 2020 - agosto 2020

Multinacional de consultoría, capacitación en ORACLE, Red Hat, entre otros.

Jefe inmediato: Ingeniera Esmeralda Valero. Contacto 317 431 9090

Soporte técnico

Funciones:

- Efectuar el mantenimiento preventivo y correctivo de equipos de cómputo y redes internas, asegurando su funcionamiento óptimo y continuidad operativa.
- Dirigir la entrega del aula al instructor, proporcionando una demostración técnica detallada del curso para garantizar una experiencia educativa fluida.
- Tramitar la distribución de dispositivos a nuevos colaboradores, asegurando una integración eficiente y sin contratiempos en la compañía.

Logros:

- Facilité la digitalización de documentos en el sistema ISOLUCIONES, mejorando la organización y asegurando la conformidad documental durante las auditorías, eliminando cualquier no conformidad.

Automundial S.A. Bogotá, junio 2019 | diciembre 2019

Soluciones integrales para la operación en todo lo relacionado con llantas.

jefe inmediato: Ingeniera Amanda Nivia. Contacto 4204350.

Asistente de soporte TI

Funciones:

- Implementar soluciones automatizadas para la realización y verificación regular de copias de seguridad, asegurando la protección de los datos críticos.
- Mantener todos los sistemas y software actualizados con los últimos parches de seguridad, protegiendo la infraestructura tecnológica contra vulnerabilidades.
- Resolver todas las solicitudes de soporte tecnológico de manera oportuna, utilizando un sistema de gestión de tickets para priorizar y organizar las tareas.

Logros:

- Mantuve organizada y actualizada la gestión de incidentes reportados, la consola de antivirus y toda la infraestructura TI, asegurando que no hubiese virus ni problemas que pudieran afectar la operatividad de la compañía.
- Organicé y gestioné todos los mantenimientos de los dispositivos, lo que permitió a la compañía evitar inversiones innecesarias en nuevos equipos y reducir costos adicionales.

Gilat Colombia. Bogotá, octubre 2016 - abril 2019

Actividades de telecomunicaciones satelital

jefe inmediato: Ingeniero Diego Guevara. Contacto 3002107742

Technical support & help desk, Noc technician level 1

Funciones:

- Resolver de manera eficiente todas las solicitudes e inconvenientes tecnológicos reportados por clientes internos y externos, utilizando un sistema de gestión de tickets para priorizar y organizar las tareas.
- Evaluar detalladamente los requerimientos reportados y los asigné de manera equitativa al equipo de trabajo, asegurando una distribución balanceada de la carga laboral y una respuesta rápida y efectiva.
- Implementar mecanismos de control que permitieron identificar y mitigar posibles problemas en los equipos antes de que afecten la operatividad, mejorando la estabilidad y el rendimiento del sistema.

Logros:

- Garanticé la organización eficiente de las métricas correspondientes a los reportes realizados con el cliente externo, generando un impacto positivo del 20% en la satisfacción y eficiencia del servicio.

EDUCACIÓN

- Diplomado de aplicaciones móviles, 2023
- Desarrollo .NET. Fundación universitaria compensar, 2022.
- Diplomado de desarrollo de software, universidad nacional, 2022.
- Pregrado en ingeniería de telecomunicaciones. Fundación universitaria compensar, 2021.

REFERENCIAS

Disponibles cuando sean requeridas.